【裁判字號】    97,易,3623
【裁判日期】    971231
【裁判案由】    竊盜
【裁判全文】
臺灣臺北地方法院刑事判決              97年度易字第3623號
聲  請  人  台灣台北地方法院檢察署檢察官
被      告  甲○○
上列被告因竊盜案件，經檢察官聲請簡易判決處刑（97年度偵字
第25491 號），本院認不宜逕以簡易判決處刑，簽移改依通常程
序審理，判決如下：
    主  文
甲○○竊盜，處拘役拾伍日，如易科罰金，以新台幣壹仟元折算
壹日。
    事  實
一、甲○○意圖為自己不法所有，於民國97年10月28日10時13分
    許，在台北市信義區○○○路○ 段387 號全家便利商店內，
    趁店員不注意之際，乘機竊取店內青木瓜四物飲飲料2 瓶置
    於背包內得手，未結帳即逕自離去，嗣經店員乙○○發覺，
    報警查獲。
二、案經台北市政府警察局信義分局報告台灣台北地方法院檢察
    署檢察官聲請簡易判決處刑。
    理  由
一、按被告以外之人於審判外之言詞或書面陳述，除法律有規定
    者外，不得作為證據。被告以外之人於審判外之陳述，雖不
    符前4 條之規定，而經當事人於審判程序同意作為證據，法
    院審酌該言詞陳述或書面陳述作成時之情況，認為適當者，
    亦得為證據。當事人、代理人或辯護人於法院調查證據時，
    知有第159 條第1 項不得為證據之情形，而未於言詞辯論終
    結前聲明異議者，視為有前項之同意。刑事訴訟法第159 條
    第1項 、第159 條之5 分別定有明文。證人乙○○於警詢中
    之陳述，雖屬被告以外之人於審判外之言詞陳述，然因被告
    未於言詞辯論終結前聲明異議，本院復審酌該言詞陳述係由
    證人出於自由意識而陳述，並無非法取證之情況，依刑事訴
    訟法第159 條之5 之規定，認上開證人於警詢之陳述，得採
    為認定本件犯罪事實所憑之證據，合先敘明。
二、訊據被告甲○○固坦承於上開時間拿取青木瓜四物飲2 瓶未
    結帳之事實，惟矢口否認有何竊盜之犯行，辯稱：係嬰靈在
    叫他，他是忘記結帳，不是竊盜云云。然查：
（一）被告坦承有拿礦泉水1 瓶、青木瓜四物飲2 瓶，礦泉水有
      付錢，青木瓜四物飲放在口袋，礦泉水拿在手上等情（本
      院97年12月26日準備程序筆錄），核與證人乙○○於警詢
      時所證：當時我看到他進入店內購物，然後我從店內之反
      射鏡看見他從架上拿取二瓶青木瓜四物飲，之後就移動身
      體至貨架後方將竊取之物放置於其身上所背之黑色背包，
      之後就至飲料區挑選一瓶礦泉水，並走至櫃檯直接拿出新
      台幣10元結帳，甲○○就欲離去並走出大門，之後我就追
      出店外將其攔下等語（97年10月28日警詢筆錄，97年度偵
      字第24591 號卷），情節相符，堪認證人乙○○之證詞為
      可信。而依證人乙○○所證，被告係先拿青木瓜四物飲後
      藏匿於身上之背包內，再拿取一瓶礦泉水結帳，以掩飾前
      開竊取行為，足認被告於行為時，意識清晰，知悉竊盜為
      法所不許之行為。又被告於本院應訊時對答如流，對於所
      詢問之問題能瞭解詢問之要旨，且能為詳盡之說明，並無
      答非所問或語無倫次之情形，且所述文義條理清楚，神智
      正常，並無精神病症之表徵。是可認被告於行為時之精神
      狀態係屬正常，並無精神障礙或其他心智缺陷，致不能辨
      識其行為之意義，亦無辨識能力顯著減低之情形。
（二）此外，復有扣押物品目錄表、贓物認領保管單、查獲物品
      照片1 紙附卷可參。本件事證明確，被告犯行洵堪認定。
三、核被告所為，係犯刑法第320 條第1 項之竊盜罪。爰審酌被
    告所竊取之財物價值不高，惟犯後矢口否認犯行，殊不足取
    等一切情狀，量處如主文所示之刑，並諭知易科罰金之折算
    標準。
據上論斷，應依刑事訴訟法第452 條、第299 條第1 項前段，刑
法320 條第1 項、第41條第1 項前段，刑法施行法第1 條之1 ，
判決如主文。
本案經檢察官楊冀華到庭執行職務
中    華    民    國    97    年    12    月    31    日
                    刑事第七庭    法  官  林欣苑
 上正本證明與原本無異。
如不服本判決應於收受送達後10日內向本院提出上訴書狀，並應
敘述具體理由；其未敘述上訴理由者，應於上訴期間屆滿後20日
內向本院補提理由書（均須按他造當事人之人數附繕本）「切勿
逕送上級法院」。告訴人或被害人如對於本判決不服者，應具備
理由請求檢察官上訴，其上訴期間之計算係以檢察官收受判決正
本之日期為準。
                                  書記官  劉英芬
中    華    民    國    98    年    1     月    5     日
附錄論罪法條
中華民國刑法第320條
（普通竊盜罪、竊佔罪）
意圖為自己或第三人不法之所有，而竊取他人之動產者，為竊盜
罪，處5 年以下有期徒刑、拘役或 5 百元以下罰金。
意圖為自己或第三人不法之利益，而竊佔他人之不動產者，依前
項之規定處斷。
前二項之未遂犯罰之。


司法院資訊處製作；財團法人民間司法改革基金會備份。
